【裁判字號】    91,訴,1810
【裁判日期】    920121
【裁判案由】    毒品危害防制條例
【裁判全文】
臺灣桃園地方法院刑事判決                        九十一年度訴字第一八一號
    公  訴  人  臺灣桃園地方法院檢察署檢察官
    被      告  甲○○  男  三.
右列被告因違反毒品危害防制條例案件，經檢察官提起公訴（九十一年度毒偵字第一
五四七號、九十一年度毒偵字第一六二二號），本院判決如左：
    主  文
甲○○連續施用第一級毒品，累犯，處有期徒刑玖月。扣案之第一級毒品海洛因貳包
（其中壹包淨重零點壹參公克，包裝重零點壹玖公克，另壹包淨重零點零捌公克，包
裝重零點壹玖公克）均沒收銷燬之；扣案之勺子壹支沒收。
    事  實
一、甲○○前於民國八十二年間因違反肅清煙毒條例等案件，經本院以八十二年度訴
    字第一九二九號判決判處應執行有期徒刑三年二月（非法吸用化學合成麻醉藥品
    部分處有期徒刑五月，收受贓物部分處有期徒刑三月，施用毒品部分處有期徒刑
    三年），於八十六年四月十八日縮短刑期假釋出獄，於八十七年八月二十六日假
    釋期滿，假釋未經撤銷而視為執行完畢。又於八十八年間因施用第一、二級毒品
    海洛因及安非他命案件，經依本院裁定送觀察勒戒後，認有繼續施用毒品之傾向
    ，再經本院以八十八年度毒聲字第二九五九號裁定令入戒治處所施以強制戒治一
    年，於九十一年二月二十六日戒治期滿，由台灣桃園地方法院檢察署檢察官於九
    十一年三月六日，以九十一年度戒偵字第一七０號不起訴處分確定。竟仍不知悔
    悟，於前開不起訴處分後五年以內，復基於施用第一級毒品海洛因之概括犯意，
    自九十一年六月初某日起至九十一年七月初某日止，在其位於桃園縣龜山鄉○路
    村○○街二四巷十號住處，以將海洛因加水稀釋後放入注射針筒注射之方式，以
    每一至二天即注射一次之頻率，連續施用第一級毒品海洛因多次，而分別於(一)九
    十一年六月二十一日，在桃園縣桃園市○○街二三一巷六弄巷內為警查獲，並在
    該處草叢中查扣到真實姓名、年籍均不詳、綽號「阿如」之女子所有之第一級毒
    品海洛因一包（淨重０‧一三公克，包裝重０‧一九公克）及注射針筒一支，(二)
    九十一年六月二十九日，在桃園縣桃園市○○路與民族路口為警查獲，並扣得甲
    ○○所有之第一級毒品海洛因一包（淨重０‧０八公克，包裝重０‧一九公克）
    其所有供施用毒品之勺子一支。嗣甲○○經本院以九十一年度毒聲字第二三八八
    號裁定令入戒治處所施以強制戒治一年，現仍於臺灣新竹戒治所執行強制戒治中
    。
二、案經桃園縣警察局移送及桃園縣警察局桃園分局報請臺灣桃園地方法院檢察署檢
    察官偵查起訴。
    理  由
一、訊據被告甲○○對於右揭犯罪事實均坦承不諱，而被告於九十一年六月二十一日
    晚上六時四十分許及九十一年六月二十九日晚上六時三十分許為警查獲，先後所
    採集之尿液經送驗結果均呈嗎啡陽性反應，此有桃園縣衛生局不法藥物尿液檢定
    書二紙在卷可稽，且被告於九十一年六月二十九日為警查獲時所扣案之白色粉末
    一包，經送法務部調查局鑑定，鑑定結果亦確認為第一級毒品海洛因（淨重０‧
    ０八公克，包裝重０‧一九公克），有該局九十一年七月十七日調科壹字第０八
    ０００五四八六號鑑定通知書附卷可稽（見九十一年度毒偵字第一六二二號卷第
    三十二頁），並有被告所有供本案施用第一級毒品海洛因所用之勺子一支扣案可
    證，堪認被告之自白與事實相符。是本案事證明確，被告連續施用第一級毒品之
    犯行洵堪認定，應予依法論科。又被告前於八十八年間因施用第一、二級毒品海
    洛因及安非他命案件，經依本院裁定送觀察勒戒後，認有繼續施用毒品之傾向，
    再經本院以八十八年度毒聲字第二九五九號裁定令入戒治處所施以強制戒治一年
    ，於九十一年二月二十六日戒治期滿，由台灣桃園地方法院檢察署檢察官於九十
    一年三月六日，以九十一年度戒偵字第一七０號不起訴處分確定，有台灣桃園地
    方法院檢察署刑案資料查註紀錄表及不起訴處分書各一份附卷可稽，其於前開不
    起訴處分確定後，五年以內再犯本案之罪，爰不待強制戒治期滿，逕予依法判決
    。
二、核被告甲○○之所為，係犯毒品危害防制條例第十條第一項之施用第一級毒品罪
    。其於施用第一級毒品海洛因之前後非法持有第一級毒品海洛因之低度行為，應
    為施用之高度行為所吸收，不另論其非法持有毒品罪。又被告先後多次施用第一
    級毒品之行為，因時間緊接，所犯為構成要件相同之罪，顯係基於概括之犯意反
    覆為之，為連續犯，應依刑法第五十六條之規定，以一罪論，並加重其刑。再被
    告自承自九十一年六月初某日起至九十一年七月初某日止，連續施用第一級毒品
    海洛因多次，已如前述，雖公訴人僅就被告於九十一年六月初之多次施用第一級
    毒品犯行起訴，然其餘六月初某日後至七月初某日止所犯多次未據公訴人起訴之
    施用第一級毒品之犯行，因與起訴部分之事實有連續犯之裁判上一罪關係，為起
    訴效力所及，基於審判不可分之原則，本院自應一併加予審酌，附此敘明。再被
    告前於八十二年間因違反肅清煙毒條例等案件，經本院以八十二年度訴字第一九
    二九號判決判處應執行有期徒刑三年二月（非法吸用化學合成麻醉藥品部分處有
    期徒刑五月，收受贓物部分處有期徒刑三月，施用毒品部分處有期徒刑三年），
    於八十六年四月十八日縮短刑期假釋出獄，於八十七年八月二十六日假釋期滿，
    假釋未經撤銷而視為執行完畢，此有臺灣高等法院被告全國前案紀錄表及台灣桃
    園地方法院檢察署刑案資料查註紀錄表各一份附卷可稽，其於有期徒刑執行完畢
    後，五年以內再犯本案有期徒刑以上之罪，為累犯，應依刑法第四十七條規定加
    重其刑，並依法遞加重之。爰審酌被告前已因施用毒品送觀察勒戒並戒治，竟仍
    不知悔改、警惕，猶繼續施用毒品，惟其施用毒品係自戕行為，尚無危害他人，
    且犯後坦承犯行，犯後態度良好等一切情狀，量處如主文所示之刑。本案於九十
    一年六月二十九日所查扣之毒品海洛因一包（淨重０‧０八公克，包裝重０‧一
    九公克）為被告所有，業據被告供述在卷，係屬毒品危害防制條例第二條第二項
    第一款所規定之第一級毒品，應依同條例第十八條第一項前段規定予以宣告沒收
    並銷燬之，而警方於九十一年六月二十一日所查扣之第一級毒品海洛因一包（淨
    重０‧一三公克，包裝重０‧一九公克），雖為真實姓名、年籍均不詳、綽號「
    阿如」之女子所有，惟係屬查獲之毒品，不問屬於被告所有與否，仍應依毒品危
    害防制條例第十八條第一項前段規定，予以宣告沒收並銷燬之。扣案之勺子一支
    ，為被告所有，並供本案施用第一級毒品海洛因所用之物，業據被告於本院審理
    時供述在卷，爰依刑法第三十八條第一項第二款規定，予以宣告沒收。至扣案之
    注射針筒一支，因為真實姓名、年籍均不詳、綽號「阿如」之女子所有，非被告
    所有供本案犯罪所用之物，故不予宣告沒收，附此敘明。
三、另公訴意旨略以：被告甲○○基於概括之犯意，自前開不起訴處分後翌日（即九
    十一年三月七日）起，至九十一年六月初止，連續施用第一級毒品海洛因，因認
    被告此部分之行為亦涉犯毒品危害防制條例第十條第一項之施用第一級毒品罪嫌
    。查公訴人認被告涉犯右揭罪嫌，係以右揭事實業經被告於警訊中自白不諱為其
    論據。惟按犯罪事實應依證據認定之，無證據不得推定其犯罪事實；又被告之自
    白，不得作為有罪判決之唯一證據，仍應調查其他必要之證據，以察其是否與事
    實相符，刑事訴訟法第一百五十四條、第一百五十六條第二項分別定有明文。經
    查，被告於九十一年六月二十一日所製作之警訊筆錄，其否認施用第一級毒品（
    即未自白自前開不起訴處分翌日起即施用第一級毒品海洛因），而其於九十一年
    六月二十九日為警查獲，於警訊中雖自白：我第一次施打海洛因於八十八年在我
    住處內施打的，而最後一次則是在九十一年六月初，我也是在住處內施打的等語
    ，然其嗣於檢察官九十一年六月三十日偵訊時即已否認施用第一級毒品海洛因，
    於本院審理中則供稱：係自九十一年六月初某日起始行施用，是其前後供述既有
    不一，自白已有瑕疵；而綜覽本案全部卷證資料，亦無相關補強證據足證被告自
    前開不起訴處分（九十一年三月六日）之翌日起至九十一年六月初某日前，有施
    用第一級毒品海洛因之情，自難僅憑被告前開具瑕疵之警訊自白，即遽認其於該
    段時間亦有施用第一級毒品海洛因之犯行，此部分自屬不能證明被告犯罪，惟公
    訴人認被告此部分之犯行與前開經論罪科刑部分，有連續犯之裁判上一罪關係，
    故不另為無罪之諭知，併此敘明。
據上論斷，應依刑事訴訟法第二百九十九條第一項前段，毒品危害防制條例第十條第
一項、第十八條第一項前段，刑法第十一條、第五十六條、第四十七條，判決如主文
。
本案經檢察官蔡正雄到庭執行職務。
中      華      民      國    九十二    年      一      月    二十一    日
                                    臺灣桃園地方法院刑事第六庭
                                        法  官  林  春  鈴
右正本證明與原本無異。
如不服本判決，應於判決送達後十日內向本院提出上訴狀( 應附繕本 )，上訴於
臺灣高等法院。
                                        書記官  江  世  亨
中        華        民        國   九十二   年   一   月    二十二    日
附論罪科刑依據之法條：
毒品危害防制條例第十條第一項
施用第一級毒品者，處六月以上五年以下有期徒刑。


司法院資訊處製作；財團法人民間司法改革基金會備份。
